臺灣臺東地方法院民事判決
110年度訴字第6號
原      告  台新國際商業銀行股份有限公司

法定代理人  尚瑞強  
訴訟代理人  謝智翔  
            陳倩如  


被      告  曾義焜  
上列當事人間請求清償借款事件，本院於民國110年9月10日言詞
辯論終結，判決如下：
    主      文
一、被告應給付原告新臺幣參拾玖萬零玖佰參拾參元，及自民國
    九十四年十二月一日起至一○四年八月三十一日止，按週年
    利率百分之二十計算之利息，及自一○四年九月一日起至清
    償日止，按週年利率百分之十五計算之利息。
二、被告應給付原告新臺幣柒萬玖仟玖佰玖拾陸元，及自民國九
    十五年四月二十六日起至清償日止，按週年利率百分之十五
    點九九計算之利息。
三、被告應給付原告新臺幣壹拾參萬玖仟參佰玖拾柒元，及自民
    國九十四年九月二十九日起至一一○年七月十九日止，按週
    年利率百分之二十計算之利息及自一一○年七月二十日起至
    清償日止，按週年利率百分之十六計算之利息；暨自九十四
    年十月二十九日起至清償日止，其逾期六個月以內者，另按
    約定利率百分之十，逾期超過六個月部分，另按約定利率百
    分之二十加付違約金。
四、原告其餘之訴駁回。
五、訴訟費用新臺幣捌仟貳佰元由被告負擔。
六、本判決原告勝訴部分得假執行。　　
    事實及理由
一、原告起訴主張：
　㈠被告於民國94年間向伊申請現金卡信用貸款並簽立信用貸款
    約定書（下稱系爭現金卡契約），貸款額度最高以新臺幣（
    下同）60萬元為限，依約被告得以金融卡提款或轉帳方式動
    撥貸款額度之現金，被告則應於每月繳款截止日前清償，貸
    款利率依固定週年利率18.25％計算，按日計息。系爭現金卡
    契約第8、9條並約定，如有任何一宗債務不依約清償本息，
    債務視為全部到期，並應給付按週年利率20％計算之利息，
    及依銀行法第47條之1規定自104年9月1日起，改按週年利率
    15％計算之利息。詎被告未按期清償借款，尚積欠本金390,9
    33元及如主文第1項所示之利息未按期給付，依約定書第9條
    約定，已喪失期限利益，應立即清償所有未償還之全部款項
    。
　㈡被告於93年9月16日向原告申請償勝金，核發額度10萬元，貸
    款期限為5年，依週年利率15.99%計算利息，並應於每月2日
    前繳款。詎被告自核撥貸款起至94年9月28日止，尚欠本金7
    9,996元及如主文第2項所示之利息未按期給付，依台新銀行
    償勝金應行注意事項第1條約定，已喪失期限利益，應立即
    清償所有未償還之全部款項。
　㈢被告於94年4月29日向原告申請信用貸款15萬元，借款期間自
    94年4月29日起至101年4月29日止，並按月繳納本息，如遲
    延還本或付息時，逾期在6個月以內者，按上開利率10%，逾
    期超過6個月者，按上開利率20%計付違約金，如有任何一宗
    債務不依約清償本金時，即喪失期限利益，債務視為全部到
    期。詎被告自核發貸款起至94年9月28日止，尚欠本金139,3
    97元及自94年9月29日起至清償日止以年利率20％計算之利息
    ，及自94年10月29日起其逾期6個月以內按上開利率之10％計
    算，逾期超過6個月以上按上開利率之20％計算之違約金迄未
    清償。
　㈣爰依消費借貸之法律關係，請求被告如數給付等語。並聲明
    ：如主文第1項、第2項所示及被告應給付原告139,397元，
    及自94年9月29日起至清償日止，按年息20％計算之利息，暨
    自94年10月29日起至清償日止，逾期在6個月以內者，按上
    開利率10％，逾期超過6個月者，按上開利率20％計算之違約
    金。　　
二、被告未於言詞辯論期日到場，亦未提出書狀做任何聲明或陳
    述。
三、經查，原告主張之上開事實，業據提出系爭現金卡契約、現
    金卡申請書、Yoube金交易記錄查詢、0利代償金應行注意事
    項、0利代償金專用申請書、信用卡發卡授權系統畫面、催
    收帳卡查詢、帳戶還款明細查詢畫面等件影本為證（詳本院
    卷第17頁至第30頁），其主張核與上開證物相符，堪認原告
    之主張為真實。惟就信用貸款部分，按約定利率，超過週年
    百分之16者，超過部分之約定，無效；遲延之債務，以支付
    金錢為標的者，債權人得請求依法定利率計算之遲延利息，
    但約定利率較高者，仍從其約定利率，民法第205條、第233
    條第1項已明定。再按修正之民法第205條之規定，於民法債
    編修正施行前約定，而於修正施行後發生之利息債務，亦適
    用之；109年12月29日修正之民法第205條，自公布後6個月
    施行，為民法債編施行法第10條之1、第36條第5項所明文，
    上開規定於修正公布後6個月即110年7月20日施行，原告主
    張自該日後利息超過週年利率百分之16部分之約定即屬無效
    ，逾此部分利息之請求即屬無據。從而，原告請求被告給付
    如主文第1項、第2項、第3項所示之金額及利息，洵屬正當
    ，應予准許。逾此部分之請求，為無理由，應予駁回。
四、訴訟費用負擔之依據：本件原告敗訴部分僅有請求信用貸款
    遲延利息超出本院前開認定之範圍，惟此部分不至因此增加
    或減少訴訟費用，故本院依民事訴訟法第79條審酌，訴訟費
    用仍命全部由被告負擔。　　
中　　華　　民　　國　　110 　年　　9 　　月　　30　　日
                  民事第一庭  法  官  吳俐臻
以上為正本係照原本作成。
如對本判決上訴，須於判決送達後20日內向本院提出上訴狀，如
委任律師提起上訴者，應一併繳納上訴審裁判費。
中　　華　　民　　國　　110 　年　　10　　月　　1 　　日
                              書記官  王品涵